【裁判字號】    98,交聲,156
【裁判日期】    980917
【裁判案由】    違反道路交通管理處罰條例聲明異議
【裁判全文】
臺灣雲林地方法院交通事件裁定         98年度交聲字第156號
移送機關即
原處分機關  交通部公路總局嘉義區監理所雲林監理站
異  議  人
即受處分人  甲○○
上列異議人即受處分人因違反道路交通管理處罰條例案件，對於
交通部公路總局嘉義區監理所雲林監理站民國98年8 月10日所為
之雲監裁字第裁72-Q00000000號裁決處分（原舉發違反道路交通
管理事件通知單：宜蘭縣警察局97年9 月10日宜警交字第Q00000
000號），聲明異議，本院裁定如下：
    主  文
異議駁回。
    理  由
一、原處分意旨略以：異議人即受處分人甲○○所有之車牌號碼
    9231-RJ 號自用一般小客貨車，於民國97年9 月10日上午9
    時45分許，行經南澳鄉○○路○段與南澳路有燈光號誌管制
    之交叉路口闖紅燈，為宜蘭縣警察局蘇澳分局南澳派駐所員
    警當場攔停舉發，交通部公路總局雲林監理站（下稱原處分
    機關）遂依道路交通管理處罰條例第53條第1 項規定，於98
    年8 月10日裁處異議人罰鍰新台幣2700元整，並依同條例第
    63條記違規點數3 點。
二、聲明異議意旨略以：異議人於上開時間行經上開路口，所駕
    駛上開車輛已通過路口停止線時，燈號適由綠燈開始切換，
    因路口有點小轉彎，其放慢行駛，致通過轉彎時燈號已轉換
    為紅燈，絕無刻意犯法之圖，且該舉發員警所站位置距離違
    規路口有相當距離，該路口又有點小轉彎，員警應無法判斷
    燈號轉變為紅燈時其車輛是否有通過停止線，且該舉發員警
    不聽異議人之解釋執意開單，執法態度實難令人信服，請求
    撤銷原處分云云。
三、按汽車駕駛人駕駛汽車，應遵守道路交通標誌、標線、號誌
    之指示，道路交通安全規則第90條前段定有明文。又道路交
    通標誌標線號誌設置規則第206條第5款第1 目規定「圓形紅
    燈」之行車管制號誌係表示禁止車輛通行，並不得超越停止
    線或進入路口。次按汽車駕駛人行經有燈光號誌管制之交岔
    路口闖紅燈者，處新臺幣（下同）1800元以上5400元以下罰
    鍰，並記違規點數3 點，道路交通管理處罰條例第53條第1
    項、第63條第1 項第3 款亦分別定有明文。
四、訊據異議人固坦承伊當天確有於上開時間，駕駛車牌號碼
    9231-RJ 號自小客貨車行經南澳鄉○○路○段與南澳路口，
    惟以上開情詞置辯。經查：
  (一)證人即掣單舉發之警員卓健郎到庭具結證稱：本案是伊舉發
    ，當天伊執行勤務有做錄影照相取締工作，因伊有目測到及
    錄影到異議人闖紅燈，所以才舉發，錄影機是伊派出所內之
    設備，伊於執勤時攜帶過去，伊當時發現南澳鄉○○路○段
    與南澳路口燈號由綠燈切換為黃燈時，異議人之車輛還在路
    口停止線後面，伊判斷燈號轉換為紅燈時異議人之車輛還未
    通過停止線，伊是用燈號來判斷異議人闖紅燈，本案亦有攝
    影光碟和取締照片可證等語，觀乎卷附編號1 、2 之採證照
    片（參本院卷第22頁）可知，異議人駕駛之上開車輛到達上
    開交叉路口時，路口號誌已切換為紅燈，而異議人仍駕車通
    過該路口乙情明確，且經本院當庭勘驗案發時警員蒐證之攝
    影光碟，其結果為上開交叉路口號誌由黃燈切換為紅燈時間
    約需3 秒，而路口燈號由綠燈切換為黃燈時，異議人所有上
    開自小客貨車距離路口仍有一段距離，然異議人見黃燈號誌
    卻未減速停駛，反於上開交岔路口燈號已由黃燈切換為紅燈
    後仍執意通過路口等情，有卷附蒐證攝影光碟可證（參本院
    卷第29頁）。復依勘驗結果可知，上開採證光碟畫質清晰，
    無模糊不清之處，雖取締路口微彎，惟該處視線良好，無障
    礙物阻擋，證人即舉發員警卓健郎應可明確看到異議人之違
    規行為，其上開證述亦與勘驗結果及採證照片相符，所述應
    堪採信。此外，復有原處分機關98年8 月10日雲監裁字第裁
    72-Q00000000號違反道路交通管理事件裁決書、宜蘭縣警察
    局舉發違反道路交通管理事件通知單、宜蘭縣政府警察局蘇
    澳分局97年10月1 日警澳交字第097500 8989 號函、違反道
    路交通管理處罰條例現場示意圖各1 紙及採證照片10張附卷
    可稽（見本院卷第7 、11、14頁、第22至29頁），是異議人
    行經有燈光號誌管制之交岔路口闖紅燈之違規事實，堪以認
    定。異議人辯稱其通過路口停止線時燈號適由綠燈開始切換
    ，該路口又有點小轉彎，員警舉發位置距離違規路口有相當
    距離，應無法判斷其是否闖紅燈云云，並不足採。
  (二)異議人另辯稱：該舉發員警不聽異議人之解釋執意開單，如
    此執法態度實難令人信服云云，惟按交通違規事件所應審究
    者，乃在於異議人是否違規，其若確有違規之情事，並不能
    徒以舉發員警執勤態度不佳等行為，而使其原有違規行為合
    法化，至於舉發員警不當之態度等行為，應由其主管或上級
    機關另行勸導、訓練，是異議人辯稱員警執法態度不佳等情
    云云，亦難解免其違規行為之成立。
  (三)綜上所述，異議人既有違規闖紅燈之事實，從而，原處分機
    關依道路交通管理處罰條例第53條第1 項、第63條規定，裁
    處異議人2700元罰鍰，並記違規點數3 點，於法並無不合。
    本件異議為無理由，應予駁回。
五、應依道路交通管理處罰條例第87條第2 項、道路交通案件處
    理辦法第19條，裁定如主文。
中    華    民    國    98    年    9     月    17    日
                    交通法庭    法  官  高士傑
以上正本證明與原本無異。
如不服本裁定，應於裁定送達後5 日內向本院提出抗告狀（須附
繕本）。
                                書記官  李達成
中    華    民    國    98    年    9     月    17    日


司法院資訊處製作；財團法人民間司法改革基金會備份。
